臺灣高雄地方法院民事判決
111年度鳳簡字第263號
原      告  洪嘉翎（即洪罔好之承受訴訟人）

法定代理人  洪婯年  
            王偉智（即洪罔好之承受訴訟人）

            洪美慧（即洪罔好之承受訴訟人）

            洪沛勳（即洪罔好之承受訴訟人）

            洪美貴（即洪罔好之承受訴訟人）


兼  上三人
訴訟代理人  洪美津（即洪罔好之承受訴訟人）

被      告  吳志偉  
            新松有限公司


法定代理人  潘芃羽  
上列當事人間請求侵權行為損害賠償（交通）事件，原告提起刑
事附帶民事訴訟（本院110年度審交附民字第489號），經刑事庭
裁定移送前來，本院於民國111年7月5日言詞辯論終結，判決如
下：：
    主      文
原告之訴駁回。
    事實及理由
壹、程序事項
一、被告新松有限公司（下稱新松公司）經合法通知，無正當理
    由未於言詞辯論期日到場，核無民事訴訟法第386 條各款所
    列情形，爰依原告聲請，由其一造辯論而為判決。
二、按當事人喪失訴訟能力或法定代理人死亡或其代理權消滅者
    ，訴訟程序在有法定代理人或取得訴訟能力之本人，承受其
    訴訟以前當然停止；前開承受訴訟人於得為承受時，應即為
    承受之聲明，民事訴訟法第170 條、第175 條第1 項分別定
    有明文。本件原告洪罔好於起訴後於111年2月20日死亡，其
    繼承人即原告洪美慧、洪沛勳、洪美貴、洪美津、王偉智及
    洪嘉翎具狀聲明承受訴訟，有原告之聲明承受訴訟狀、洪美
    貴身分證正反面影本、洪嘉翎及王偉智戶籍謄本、臺灣澎湖
    地方法院109年度監宣字第24號裁定、繼承系統表等件在卷
    可稽（本院卷第55至71、165至167頁），故原告聲明承受訴
    訟，與前開規定核無不合，應予准許。
貳、實體事項
一、原告主張：被告吳志偉為被告新松有限公司（下稱新松公司
    ）之員工，於民國109年4月11日11時8 分許，駕駛新松公司
    所有之車牌號碼000-0000號自用小客貨車（下稱肇事車輛）
    ，沿高雄市大寮區萬丹路由西向東方向行駛，行經同市區萬
    丹路與興隆路口時，本應注意車前狀況，隨時採取必要之安
    全措施，且汽車行近行人穿越道，遇有行人穿越時，無論有
    無交通指揮人員指揮或號誌指示，均應暫停讓行人先行通過
    ，而當時並無不能注意之情事，竟疏未注意上情而貿然前行
    ；適有洪罔好沿上開路口西側行人穿越道由南往北方向穿越
    馬路，吳志偉所駕駛之上開車輛因而撞及洪罔好，致洪罔好
    受有左側肱骨骨折之傷害（下稱系爭事故）。洪罔好因系爭
    事故而支出醫療費用新臺幣（下同）19萬7,040元、訴外人
    德逸護理之家看護費用54萬2,201元、輔具租借費用9,000元
    ，且洪罔好因系爭事故而身心受有極大痛苦，自得請求非財
    產上損失30萬元等語。又吳志偉係執行新松公司之業務過程
    中發生系爭事故，新松公司自應與吳志偉負連帶賠償責任。
    嗣洪罔好於111年2月20日死亡，原告均為其法定繼承人，依
    法繼承洪罔好之一切權利義務。為此，原告爰依民法侵權行
    為及繼承之法律關係，提起本件訴訟等語。並聲明：被告應
    連帶給付原告253萬9,288元，及自起訴狀繕本送達被告翌日
    起至清償日止，按週年利率5％計算之利息。
二、被告方面：
㈠、吳志偉則以：伊對系爭事故應負過失責任不爭執，因肇事車
    輛未有汽車強制責任險，財團法人汽車交通事故特別補償基
    金（下稱特別補償基金）已給付206萬7,116元予原告，伊則
    以分期方式償還前開金額予特別補償基金等語置辯，並聲明
    ：原告之訴駁回。
㈡、新松公司受合法通知未於言詞辯論期日到場，亦未提出任何
    書狀作何聲明或陳述。
三、本院得心證之理由：
㈠、按故意或過失，不法侵害他人之權利者，負損害賠償責任；
    汽車、機車或其他非依軌道行駛之動力車輛，在使用中加損
    害於他人者，駕駛人應賠償因此所生之損害；受僱人因執行
    職務，不法侵害他人之權利者，由僱用人與行為人連帶負損
    害賠償責任。民法第184 條第1 項前段、第191 條之2及第1
    88條第1項前段分別定有明文。查原告主張上開事實，業據
    其提出長庚醫院醫療費用單據及診斷證明書、高雄市立民生
    醫院醫療費用單據及診斷證明書、霖園醫院醫療費用單據、
    德逸護理之家看護費用收據、輔具租借收據等件為據（審交
    附民卷第11至137頁），並有本院調取系爭事故之交通資料
    卷附卷可憑（本院卷第109至133頁），吳志偉亦自承就系爭
    事故有過失責任（本院卷第162頁），且肇事車輛為新松公
    司所有，有公路監理電子閘門資料在卷可參（本院卷第209
    頁），而新松公司既經合法通知，未於言詞辯論期日到場爭
    執，復未提出任何書狀答辯以供本院斟酌，是經本院證據調
    查結果，堪認原告主張為真實，從而，吳志偉及新松公司對
    於洪罔好因系爭事故所受損害，自應依上揭規定，負連帶損
    害賠償責任。
㈡、按不法侵害他人之身體或健康者，對於被害人因此喪失或減
    少勞動能力或增加生活上之需要時，應負損害賠償責任；不
    法侵害他人之身體、健康、名譽、自由、信用、隱私、貞操
    、或不法侵害其他人格法益而情節重大者，被害人雖非財產
    上損害，亦得請求賠償相當之金額，民法第193條第1項、第
    195條第1項前段分別定有明文。茲就原告請求被告連帶賠償
    洪罔好所受損害有無理由，說明如下：
  1.原告主張洪罔好因系爭事故而支出醫療費用19萬7,040元、
    德逸護理之家看護費用54萬2,201元、輔具租借費用9,000元
    ，為洪志偉所不爭執（本院卷第186頁），而新松公司對原
    告上開主張，未於言詞辯論期日到場爭執，復未提出任何書
    狀答辯以供本院斟酌，視同新松公司自認，故原告主張洪罔
    好受有上開金額之損失，堪信為真。
  2.洪罔好於75歲高齡（34年出生）之際因系爭事故先接受左側
    肱骨開放性復位及內固定手術，後轉入加護病房並接受氣管
    切開術，後有意識昏迷且運動能力完全喪失等情，有長庚紀
    念醫院109年5月13日診斷證明書在卷可參（審交附民卷第11
    頁），堪認洪罔好生前因系爭事故就醫後有身心狀況逐漸惡
    化之情，故洪罔好主張受有非財產上損害30萬元，應認適當
    。
  3.綜上，原告得請求被告應連帶給付原告74萬8,241元（計算
    式：97,040元＋542,201元＋9,000元＝748,241），逾此範圍之
    請求，難認有據。又洪罔好生前已自特別補償基金領取傷害
    醫療費用給付6萬7,116元及失能給付200萬元，業據原告提
    出洪罔好設於高雄市大寮區農會之存款存摺附卷可參（本院
    卷第191頁），而上開特別補償基金所為之補償，得視為損
    害賠償義務人損害賠償金額之一部分，準此，洪罔好所領取
    之補償金高於被告應連帶賠償之金額，故原告再請求被告連
    帶給付74萬8,241元，難認有理由。
四、綜上所述，原告依據侵權行為及繼承之法律關係，請求被告
    給付253萬9,288元，及自起訴狀繕本送達被告翌日起至清償
    日止，按週年利率5％計算之利息，為無理由，應予駁回。
五、本件判決基礎已臻明確，兩造其餘攻擊防禦方法及訴訟資料
    經本院審酌後，核與判決不生影響，無一一論述之必要。
六、本件係經本院刑事庭以裁定移送前來，依刑事訴訟法第504
    條規定，免納裁判費，迄本院言詞辯論終結止，當事人並無
    任何其他訴訟費用之支出，自無諭知訴訟費用負擔之必要，
    併此敘明。
中　　華　　民　　國　　111 　年　　7 　　月　　18　　日
          　　　　鳳山簡易庭  法　　官  林育丞
以上正本係正原本作成。
如不服本判決，應於送達後20日內，向本院提出上訴狀並表明上
訴理由，如於本判決宣示後送達前提起上訴者，應於判決送達後
20日內補提上訴理由書（須附繕本）。
中　　華　　民　　國　　111 　年　　7 　　月　　18　　日
                              書 記 官  陳冠廷